---
title: "Desafio Técnico Gerencianet"
output: html_notebook
---

```{r}
require(tidyverse)
require(here)
require(RSQLite)
require(lubridate)
require(tidymodels)
```


```{r}
base_desafio_tecnico <- RSQLite::dbConnect(dbDriver("SQLite"), dbname= "desafio-tecnico.db")

dbListTables(base_desafio_tecnico)
```
Aqui temos a 5 base de dados que vieram na nossa base de dados

```{r}

accounts_com_endereco <- base_desafio_tecnico %>% dbSendQuery("SELECT address.city,
                                             address.state, 
                                             address.id,
                                             accounts.address_id, 
                                             accounts.occupation,
                                             accounts.account_number,
                                             accounts.birth, 
                                             accounts.email, 
                                             accounts.created_at
                                             FROM address
            LEFT JOIN accounts ON accounts.address_id = address.id") %>% dbFetch() %>% 
  select(-address_id) %>% 
  mutate(idade = year(now()) - year(birth),
         created_at = ymd_hms(created_at))%>% 
  relocate(id,account_number,occupation, email, birth, city, state )
```

```{r}

transactions_com_tipo <- base_desafio_tecnico %>% dbSendQuery("SELECT transactions.account_number 
                                                                      ,transactions.transaction_type_id
                                                                      ,transactions.value
                                                                      ,transactions.created_at
                                                                      ,transaction_type.id
                                                                      ,transaction_type.description
                                             FROM transactions
            LEFT JOIN transaction_type ON transaction_type.id = transactions.transaction_type_id") %>% dbFetch() %>% 
  select(-id)
 
```
  Vou trabalhar com as tabelas pelo R, depois volto para transformar as operações feitas no R pelo SQL
```{r}
levels <- base_desafio_tecnico %>% dbSendQuery("SELECT  * FROM levels") %>% dbFetch()
charges <- base_desafio_tecnico %>% dbSendQuery("SELECT  * FROM charges") %>% dbFetch()

```


```{r}
accounts_com_endereco %>% 
  summary()
```
Ao fazer esse sumario, temos os 4 quantis de idade, que poderemos utilizar mais tarde para uma divisão de grupos de idade. Isso mostra que 25% da nossa amostra é menor que 30 anos, 50% é menor que 37 anos, com uma média de um pouco mais de 37 anos. 25% da nossa amostra é maior de 66 anos.

```{r}
accounts_com_endereco %>% 
  group_by(occupation) %>% 
  count() %>% 
  ungroup() %>% 
  mutate(occupation = fct_reorder(occupation, n)) %>% 
  ggplot(aes(occupation, n))+ 
  geom_col()
```

Temos com esse gráfico que o maior grupo de contas pertence a Analista, seguido por desenvolverodr. Por outro lado, Autonomos é o grupo com o menor número de contas 

```{r}
accounts_com_endereco %>% 
  group_by(state) %>% 
  count() %>% 
  ungroup() %>% 
  mutate(state = fct_reorder(state, n)) %>% 
  ggplot(aes(state, n))+ 
  geom_col()
```

O estado com o maior úmero de clientes é Minas Gerais, isso pode se dar ao fato da Gerencianet ser uma empresa de origem Mineira. Vale perceber que o maior estado do Brasil, São Paulo possuí uma quantidade muito pequena de contas (menos que 50), assim como Goias e Santa Catarina. De forma positiva, a presença no Parana é muito boa, sendo o segundo estado com o maior número de contas.


```{r}
accounts_com_endereco %>% 
  ggplot(aes(idade, fill = occupation))+ 
  geom_histogram()
```
A maior parte dos correntistas tem entre 30 e 40 anos de idade, sendo que a ocupação não parece ser predominante em nenhuma das idades, o que indica uma distribuição simétrica entre idade e ocupação.

```{r}
charges %>% 
  mutate(value = value/100) %>% 
  group_by(status) %>% 
  summarise(media = mean(value),
            sd = sd(value)) %>% 
  ggplot(aes(status, media))+
  geom_col()+
  geom_errorbar(aes(status, ymin = media - sd, ymax = media + sd), width=0.4, colour="orange", alpha=0.9, size=1.3)
```

Não existe uma diferença estatistica entre os valores médios pagos e não pagos. Uma vez que os valores médios de ambos os grupos estão fora do intervalo de confiança.


```{r}
charges %>% 
  mutate(created_at = as_date(created_at)) %>% 
  group_by(created_at) %>% 
  count() %>% 
  ggplot(aes(created_at, n))+
  geom_line()

```
Percebe o crescimento na emissão de boletos ao longo do tempo. O crescimento maior foi entre abril(inicio dos dados) e junho. Sendo que após esse mês existe uma variação, porém os valores ficam estagnados. 


```{r}
transactions_com_tipo %>% 
  group_by(description) %>% 
  summarise(media = mean(value)) %>% 
  ggplot(aes(description, media))+
  geom_col()

```

```{r}
transactions_com_tipo %>% 
  mutate(created_at = as.Date(created_at)) %>% 
  group_by(description,created_at) %>% 
  count() %>% 
  ggplot(aes(created_at, n, color = description))+
  geom_line()
```

```{r}
transactions_com_tipo %>% 
  mutate(created_at = as.Date(created_at)) %>% 
  group_by(description,created_at) %>% 
  summarise(media = mean(value)) %>% 
  ggplot(aes(created_at, media, color = description))+
  geom_line()
```


```{r}
accounts_com_endereco_level <- accounts_com_endereco %>% 
  select(-id) %>% 
  left_join(levels %>% select(-c(created_at, id))) %>% 
  mutate(grupos_de_idade = case_when(idade < 30.00 ~ "primeiro_quantil",
                                     idade < 37.00 ~ "segundo_quantil",
                                     idade < 44.00 ~ "terceiro_quantil",
                                     TRUE ~ "quarto_quantil"))
```

```{r}
accounts_com_endereco_level %>%
  filter(!is.na(level)) %>% 
  group_by(occupation, level) %>% 
  count() %>% 
  ggplot(aes(occupation, n, fill = level))+
  geom_col()
```
A conta pertencente a Analista e Desenvolvedor são as que menos possuem um indicatido de fralde, o que levar a crer que ambos podem ser um bom reditivo a se as contas são ou não fraudulentas. COntas de autonomos e Outros possuem aproximadamente 50% de contas indicadas em F, o que pode ser outro bom preditivo.


```{r}
accounts_com_endereco_level %>%
  filter(!is.na(level)) %>% 
  group_by(state, level) %>% 
  count() %>% 
  ggplot(aes(state, n, fill = level))+
  geom_col()
```
O parana é um forte candidato a ser um preditivo de fralde, tendo aproximadamente 50% de suas contas indicadas como fralde, sendo seguido pelo RJ e ES. Contas de SP, BA, GO e SC, podem ser um bom excludente de indicação de fralde


```{r}
accounts_com_endereco_level %>% 
  filter(!is.na(level)) %>%
  group_by(grupos_de_idade, level) %>%  
  count() %>% 
  ggplot(aes(grupos_de_idade, n, fill = level))+
  geom_col()
```
As contas dos 25% mais velhos são muito menos propensas a serem fraudulentas, enquanto a do segundo quantil, entre os 25% e 50% mais novos são as mais propensars a serem fraudulentas, quase 50% das contas desse grupo, tem essa classificação.


```{r}
accounts_com_endereco_level %>% 
  filter(!is.na(level)) %>% 
  group_by(idade, level) %>%  
  count() %>% 
  ggplot(aes(idade, n, fill = level))+
  geom_col()
```
Interessante perceber que as contas indicadas como Fralde, aparentemente seguem uma distribuição normal, com o apice da frequencia em 35 anos. Isso confirma o que foi descoberto acima, que entre os 30 e 37 anos a frequencia de Fralde é muito superior. 

```{r}
accounts_com_endereco_level %>% 
  filter(!is.na(level)) %>%
  mutate(hora_criacao = format(created_at,"%H:%M")) %>% 
  group_by(hora_criacao, level) %>% 
  count() %>% 
  ggplot(aes(hora_criacao, n, fill = level))+
  geom_col()+
  coord_flip()
```
Aparentemente o horario de criação da conta não é um indicativo de se a conta é ou não fraudulenta. Sendo que aparentemente a distribuição  segue um ciclo dentro dos horarios. 

Abaixo iremos desccobrir se o perfil das contas. No caso o que será feito é criar a porcentagem de quantos porcento dos boletos gerados por cada conta, foram pagos ou não. No caso do valor ser menor que 50% será atribuida a classificação não pagador, no caso de valor acima de 50% será dada a classificação de pagador.

```{r}
contas_pagas <- charges %>%
  filter(status == "paid")
  
pct_pagamento <- charges %>% 
  group_by(status, account_number) %>%
  count() %>% 
  ungroup() %>% 
  group_by(account_number) %>% 
  mutate(pct = n/sum(n)) %>% 
  ungroup() %>% 
  filter(status == "paid") %>% 
  mutate(perfil = case_when(pct < 0.5 ~ "não_pagador",
                            TRUE ~ "pagador"))


```

```{r}

accounts_com_endereco_level_perfil <- accounts_com_endereco_level %>% 
  left_join(pct_pagamento %>% select(account_number, perfil)) 
```


```{r}
accounts_com_endereco_level_perfil%>% 
  filter(!is.na(level)) %>% 
  mutate(perfil = case_when(is.na(perfil) ~ "não_pagador",
                            TRUE ~ perfil)) %>% 
  group_by(perfil, level) %>% 
  count() %>% 
  ggplot(aes(perfil, n, fill = level))+
  geom_col()
```

Percebe-se que a quantidade de contas fraudulentas no grpo de não pagador é mais que o dobro na que do pagador, podendo sse ser um bom preditivo para o nosso modelo.

```{r}
transactions_com_tipo %>% 
  summary()
```
Temos aqui os quantis dos valores das transações, sendo que 25% está a baixo de 39,81 reais, 50% abaixo de 51,51 reais, 25% das transações são de valores superiores a 68,70 reais. Agora realizarei o join com a tabela de accounts, para saber-mos mais sobre as transações

```{r}
accounts_completo <- accounts_com_endereco_level_perfil %>% 
  left_join(transactions_com_tipo %>% select(1,3,5))%>% 
  mutate(grupo_valores = case_when(value < 3981 ~ "primeiro_valor",
                                   value < 5151 ~ "segundo_valor",
                                   value <  6870 ~ "terceiro_valor",
                                   TRUE ~ "quarto_valor")) %>% 
  select(-value) %>% distinct()
```


```{r}
accounts_completo %>% 
  filter(!is.na(level)) %>% 
  group_by(grupo_valores, level) %>%  
  count() %>% 
  ggplot(aes(grupo_valores, n, fill = level))+
  geom_col()
```
Com esse gráfico fica claro que a maior parte das transações fraudulentas vem de valores superiores a 68,70 reais (quarto_grupo) e que aproximadamente 25% das transações desse grupo são marcadas como fraude

```{r}
accounts_completo %>% 
  filter(!is.na(level)) %>% 
  group_by(description, level) %>%  
  count() %>% 
  ggplot(aes(level, n, fill = description))+
  geom_col()
```
A maioia das contas indicadas como fralde, são as que possuem um maior volume de transações sinalizadas como pix recebido.
accounts_com_endereco_level

```{r}
df_para_fit_modelo <- accounts_completo %>% 
  filter(!is.na(level)) %>% 
  mutate(classifcacao_fralde = case_when(level == "F" ~ "nao licito",
                                         TRUE ~ "licito")) %>% 
  select(- c(level, email, birth, created_at, city)) %>% 
  mutate_if(is.character, as.factor)

df_para_classificar <- accounts_completo %>% 
  filter(is.na(level)) %>% 
  select(- c(level, email, birth, created_at, city))%>% 
  mutate_if(is.character, as.factor)

```

```{r}

set.seed(123)

fralde_split <- initial_split(df_para_fit_modelo, strata = classifcacao_fralde)

fralde_train <- training(fralde_split)

fralde_teste <- testing(fralde_split)

set.seed(234)
fralde_folds <- vfold_cv(fralde_train, strata = classifcacao_fralde)


```


```{r}
glm_spec <- logistic_reg()

rec_basic <- recipe(classifcacao_fralde ~ occupation + grupos_de_idade, data =fralde_train) %>% 
  step_dummy(all_nominal_predictors())

wf_basic <- workflow(rec_basic,glm_spec)



```


```{r}

crt_preds <- control_resamples(save_pred = TRUE )
rs_basic <- fit_resamples(wf_basic, fralde_folds, control =crt_preds )


```


```{r}
augment(rs_basic) %>%
  roc_curve(classifcacao_fralde, .pred_licito) %>% 
  autoplot()
```
```{r}
 rec_second <- recipe(classifcacao_fralde ~ occupation + grupos_de_idade + description, data =fralde_train) %>% 
  step_dummy(all_nominal_predictors())

wf_second <- workflow(rec_second,glm_spec)


rs_second <- fit_resamples(wf_second, fralde_folds, control =crt_preds )

```


```{r}
augment(rs_second) %>%
  roc_curve(classifcacao_fralde, .pred_licito) %>% 
  autoplot()
```
```{r}
 rec_third <- recipe(classifcacao_fralde ~ occupation + grupos_de_idade + description + state, data =fralde_train) %>% 
  step_dummy(all_nominal_predictors())

wf_third <- workflow(rec_third,glm_spec)


rs_third <- fit_resamples(wf_third, fralde_folds, control =crt_preds )

```
```{r}
augment(rs_third) %>%
  roc_curve(classifcacao_fralde, .pred_licito) %>% 
  autoplot()
```


```{r}
 rec_fourth <- recipe(classifcacao_fralde ~ occupation + grupos_de_idade + description + state + grupo_valores, data =fralde_train) %>% 
  step_dummy(all_nominal_predictors())

wf_fourth <- workflow(rec_fourth,glm_spec)


rs_fourth <- fit_resamples(wf_fourth, fralde_folds, control =crt_preds )

```
```{r}
augment(rs_fourth) %>%
  roc_curve(classifcacao_fralde, .pred_licito) %>% 
  autoplot()
```


#INSIGGHTS DADOS
```{r}
previsao_fit <- fit(wf_fourth, fralde_train)

augment(previsao_fit, df_para_classificar) %>% 
  bind_cols(
    predict(previsao_fit, df_para_classificar)) %>% view()
```

- HORARIO PROVAVELMENTE É RELEVANTE
- VALOR PROVAVELMETE É RELEVANTE (DIVIDIR EM QUANTIS)
- IDADE PROVAVELMENTE É RELEVANTE PARA FRALDE(DIVIDIR EM QUANTIS)
- BOLETOS RECEBIDOS PODÉM TER MAIOR INDICE DE FRALDE


